【裁判字號】    99,台非,129
【裁判日期】    990513
【裁判案由】    竊盜
【裁判全文】
最高法院刑事判決              九十九年度台非字第一二九號
上  訴  人  最高法院檢察署檢察總長
被      告  甲○○
上列上訴人因被告竊盜案件，對於台灣台中地方法院中華民國九
十八年三月三十一日第二審確定判決（九十八年度沙簡上字第一
六號，聲請簡易判決處刑案號：台灣台中地方法院檢察署九十七
年度速偵字第四五八一號），認為違法，提起非常上訴，本院判
決如下：
    主  文
原判決及第一審判決均撤銷。
本件公訴不受理。
    理  由
非常上訴理由稱：「按判決不適用法則或適用不當者，為違背法
令，刑事訴訟法第三百七十八條定有明文。又被告死亡者，應諭
知不受理判決，刑事訴訟法第三百零三條第五款亦有規定。本件
被告甲○○因竊盜案件，經台灣台中地方法院以九十七年度簡字
第八二二號判處被告竊盜，累犯，處有期徒刑五月，如易科罰金
，以新台幣壹仟元折算壹日，被告不服判決於九十七年十二月十
六日提起上訴，並於九十八年三月十一日死亡，二審法院應諭知
不受理判決，卻維持一審判決，自有判決適用法則不當之違法。
案經確定，爰依刑事訴訟法第四百四十一條、第四百四十三條提
起非常上訴，以資糾正。」等語。
本院按被告死亡者，應諭知不受理之判決，刑事訴訟法第三百零
三條第五款定有明文。又對於簡易判決有不服者，得上訴於管轄
之第二審地方法院合議庭；不服高等法院之第二審或第一審判決
而上訴者，應向最高法院為之，分別為同法第四百五十五條之一
第一項、第三百七十五條第一項所明定。則地方法院合議庭關於
適用簡易程序之上訴案件所為之第二審判決，自不得上訴於第三
審法院。本件被告甲○○因竊盜案件，經檢察官聲請以簡易判決
處刑，台灣台中地方法院沙鹿簡易庭依簡易程序，於民國九十七
年十一月十四日以九十七年度沙簡字第八二二號刑事簡易判決，
論被告以竊盜罪，累犯，處有期徒刑伍月，並諭知如易科罰金之
折算標準。被告不服，於九十七年十二月十六日經合法提起上訴
，嗣被告於原審審理中之九十八年三月十一日死亡，有台中縣梧
棲鎮戶政事務所九十九年五月六日中縣梧戶字第０九九０００一
一六一號函檢送之被告戶籍謄本在卷可稽。原審於九十八年三月
三十一日判決時，本應適用通常程序，將第一審依簡易程序所為
之科刑判決撤銷，自為第一審判決，改判諭知本件公訴不受理，
方為合法。原審未察，仍予維持第一審之判決，駁回被告在第二
審之上訴，自屬適用法則不當之違背法令。查本件係原審關於適
用簡易程序之上訴案件所為之第二審判決，依前揭說明，不得上
訴於第三審法院。原審所為之判決既屬終審判決，一經宣示或公
告主文，對外發生效力即告確定，原審業於九十八年三月三十一
日公告判決主文（見原審卷第四九頁），其另行於同年四月十日
對被告寄存送達判決正本，雖因被告業已死亡，而不生送達之效
力，然仍無礙於判決之確定。案經確定，且不利於被告，非常上
訴意旨執以指摘，為有理由，應由本院將原判決及第一審判決均
撤銷，另為不受理判決之諭知，以資救濟。
據上論結，應依刑事訴訟法第四百四十七條第一項第一款、第三
百零三條第五款，判決如主文。
中    華    民    國  九十九  年    五    月   十三   日
                      最高法院刑事第九庭
                          審判長法官  邵  燕  玲
                                法官  李  伯  道
                                法官  孫  增  同
                                法官  李  英  勇
                                法官  施  俊  堯
本件正本證明與原本無異
                                      書  記  官
中    華    民    國  九十九  年    五    月   十八   日
                                                    Ｍ

司法院資訊處製作；財團法人民間司法改革基金會備份。
